臺灣高等法院刑事判決
111年度上更一字第112號
上  訴  人  臺灣士林地方檢察署檢察官
被      告  楊景富



輔  佐  人 
即被告之父  楊贊生



上列上訴人因被告違反洗錢防制法等案件，不服臺灣士林地方法
院110年度金訴字第126號，中華民國110年9月6日第一審判決（
起訴案號：臺灣士林地方檢察署109年度偵字第11897、15026、1
5083、15274號；移送併辦案號：同署110年度偵字第2679、3064
號、臺灣新北地方檢察署110年度偵字第18684號），提起上訴，
本院判決後，經最高法院撤銷發回更審（111年度台上字第2854
號），本院判決如下：
    主  文
上訴駁回。
    事  實
一、楊景富明知一般人申請金融帳戶使用並無困難，而無故取得
    他人金融帳戶使用之行徑常與財產犯罪密切相關，且得預見
    將自己金融帳戶及提款卡、密碼提供予不認識之他人使用，
    可能幫助他人作為收受及提領詐欺取財犯罪所得之工具，他
    人提領後即產生遮斷資金流動軌跡以逃避國家追訴、處罰之
    效果，仍基於縱令他人將其所提供之金融帳戶用以實行詐欺
    取財及洗錢，亦不違背其本意之幫助詐欺取財及幫助洗錢之
    不確定故意，於民國109年3 月底某日，在臺北市昆陽捷運
    站，將其所有之華南銀行帳號000-000000000000 號帳戶（
    下稱華南銀行帳戶）及合作金庫銀行帳號000-000000000000
    0號帳戶（下稱合作金庫銀行帳戶）之存摺及提款卡提供予
    真實姓名、年籍不詳之成年男子「許代書」，並以通訊軟體
    LINE告知提款卡密碼，以此方式幫助「許代書」及其所屬詐
    欺集團成員（無證據證明楊景富就該詐欺集團是否為三人以
    上共犯有所知悉或容任）為詐欺取財犯行時，方便取得贓款
    ，並掩飾、隱匿詐欺取財犯罪所得之去向、所在，而不易遭
    人查緝。嗣該詐欺集團成員意圖為自己不法之所有，基於詐
    欺取財及洗錢之犯意聯絡，分別向如附表「告訴人」欄所示
    之李采倢等人，以如附表「詐騙方式」欄所示時、地、詐欺
    手法，致使如附表「告訴人」欄所示之李采倢等人陷於錯誤
    ，而依指示於如附表「匯款時間」欄所示之時間，將如附表
    「匯入款項」欄所示之款項，匯入如附表「匯入帳戶」欄所
    示之上開華南銀行帳戶或合作金庫銀行帳戶後，旋遭提領一
    空，並因而造成資金追查斷點，使國家難以追查該詐欺集團
    。嗣因如附表「告訴人」欄所示之李采倢等人發覺受騙，報
    警處理，始循線查悉上情。
二、案經李采倢、李侑翰、汪昕暐、范渼琪、汪一帆、金美玲、
    劉美香、張麗珠訴由臺北市政府警察局北投分局、盧俞宣訴
    由臺北市政府警察局內湖分局、曾文通訴由新北市政府警察
    局汐止分局、史一航訴由新北市政府警察局新店分局、李御
    弘訴由桃園市政府平鎮分局、呂瑀涵訴由新竹縣政府警察局
    竹北分局報告臺灣士林地方檢察署檢察官偵查後起訴。
    理  由
壹、證據能力
一、供述證據部分
　　按被告以外之人於審判外之言詞或書面陳述，除法律有規定
    者外，不得作為證據，刑事訴訟法第159條第1項固定有明文
    ；惟被告以外之人於審判外之陳述，雖不符同法第159條之1
    至第159條之4之規定，而經當事人於審判程序同意作為證據
    ，法院審酌該言詞陳述或書面陳述作成時之情況，認為適當
    者，亦得為證據，同法第159條之5第1項亦定有明文。經查
    ，本件判決所引用之被告楊景富以外之人於審判外之陳述，
    固均屬傳聞證據，惟公訴人、被告及輔佐人對本院提示之卷
    證，均表示同意有證據能力（見本院卷第87頁），且迄至言
    詞辯論終結前亦未再聲明異議（見本院卷第167-168頁），
    本院審酌上開證據資料製作時之情況，尚無違法不當或證明
    力明顯過低之瑕疵，亦認以之作為證據，應屬適當。
二、非供述證據部分
　　本判決所引用之非供述證據，並無證據證明係公務員違背法
    定程序所取得，亦無顯有不可信之情況，且經本院於審理期
    日為合法調查，該等證據自得作為本案裁判之資料。 
貳、認定被告犯罪所憑之證據及理由　
一、上開犯罪事實，業經被告於原審、前審及本院審理時坦承不
    諱 （見原審卷第82頁、第174 頁；前審卷第54至55、121至
    122頁；本院卷第80、86、176頁），核與證人即如附表「告
    訴人」欄所示之各告訴人於警詢時之指述情節大致相符，且
    有卷附如附表「相關證據」欄所示之證據、華南商業銀行股
    份有限公司109 年6 月20日營通字第1090016567號函暨檢附
    之被告華南銀行帳戶之存款往來明細及客戶資料（見偵字15
    083卷第199 頁至第219 頁）、合作金庫商業銀行新湖分行1
    09年8 月7 日合金新湖字第1090002515號函暨檢附被告合作
    金庫銀行帳戶開戶基本資料、交易明細（見偵字3064卷第31
    頁至第36頁）等附卷可佐。上述補強證據已足資擔保被告上
    開任意性自白核與事實相符而可採信。被告所為之幫助詐欺
    及幫助洗錢犯行，堪予認定。
二、又金融帳戶係個人資金流通之交易工具，事關帳戶申請人個
    人之財產權益，進出款項亦將影響其個人社會信用評價；而
    金融帳戶與提款卡、密碼結合，尤具專有性，若落入不明人
    士持有並使用，將便利詐欺者得多次詐騙不特定民眾將款項
    匯入該帳戶，再將該犯罪所得轉出，製造金流斷點，達到掩
    飾、隱匿之結果，以逃避檢警之追緝，是以金融帳戶具有強
    烈之屬人性及隱私性，應以本人使用為原則，衡諸常理，若
    非與本人有密切關係或特殊信賴關係，實無任意供他人使用
    之理，縱有交付個人帳戶供他人使用之特殊情形，亦必會先
    行瞭解他人使用帳戶之目的始行提供，並儘速要求返還。另
    刑法上之故意，分為直接故意（確定故意）與間接故意（不
    確定故意），行為人對於構成犯罪之事實，明知並有意使其
    發生者為直接故意。行為人對於構成犯罪之事實，預見其發
    生，而其發生並不違背其本意者為間接故意；而間接故意與
    有認識的過失之區別，在於二者對構成犯罪之事實雖均預見
    其能發生，但前者對其發生並不違背其本意，後者則確信其
    不發生。又幫助犯之成立，以行為人主觀上認識被幫助者正
    欲從事犯罪或係正在從事犯罪，且該犯罪有既遂之可能，而
    其行為足以幫助他人實現構成要件者，即具有幫助故意；是
    若對於他人可能以其所交付之帳戶，進行詐欺取財、掩飾或
    隱匿犯罪所得，以逃避檢警追緝之犯罪行為，已預見其發生
    ，而其發生並不違反其本意，則自應負相關之罪責。被告自
    陳其交付本件華南銀行帳戶及合作金庫銀行帳戶存摺、金融
    卡及密碼之對象，係一前此未曾謀面、於網路張貼貸款廣告
    、且真實姓名、年籍均無所悉，自稱為「許代書」之人，顯
    然被告與將之持用其帳戶之人並非熟識，竟任意將之交予毫
    無信任基礎之他人使用，更與一般常情相違。此外，本件上
    開華南銀行帳戶及合作金庫銀行帳戶餘額於被告交予「許代
    書」之前，帳戶餘額均甚少（至109年3月底，華南銀行帳戶
    餘額為57元，合作金庫銀行帳戶餘額則為5元），有存摺存
    款交易明細查詢在卷可考（見偵字15083卷第215頁；偵字30
    64卷第35頁），顯見被告所交付者係其餘額尚微之帳戶，此
    節與實務上常見具幫助詐欺取財、幫助洗錢犯意之行為人，
    基於僥倖心態，將餘額無幾甚至為零之金融帳戶交付詐騙集
    團使用，任令詐欺集團成員藉此收受詐欺贓款，再將之轉出
    ，製造金流斷點，達到掩飾、隱匿之結果，以逃避檢警之追
    緝之慣行相符。
三、就被告交付帳戶之故意：
　　邇來詐欺集團經常利用大量取得之他人存款帳戶，以隱匿其
    財產犯罪之不法行徑，規避執法人員之查緝，並掩飾、確保
    因自己犯罪所得之財物，類此在社會上層出不窮之案件，亦
    經坊間書報雜誌、影音媒體多所報導及再三披露而為眾所周
    知之情事，是以避免此等專屬性甚高之物品被不明人士利用
    為犯罪工具，此乃一般生活所應有之認識，且金融機構更多
    在營業據點或自動櫃員機張貼莫將帳戶資料交付他人以免觸
    法之警語，然被告卻仍任意將帳戶存摺、提款卡、密碼交予
    無信任基礎之他人，當可預見他人取得帳戶後可能用於詐騙
    被害人後，作為收取及領提轉出款項、藉此產生金流斷點、
    逃避國家追訴、處罰之效果，竟仍將系爭帳戶存摺、提款卡
    及密碼交付對方使用。況被告於交付上開華南銀行帳戶、合
    作金庫銀行帳戶之存摺、金融卡及密碼予詐欺者之際，既已
    成年，佐以其自陳高中畢業之智識程度、曾在早餐店、遊戲
    公司、飯店業工作等情（見原審卷第205頁），對上情自難
    諉為不知，詎仍將上開帳戶之存摺、提款卡及密碼提供予不
    認識之人，帳戶極有可能遭作詐欺取財、洗錢之犯罪工具，
    其將無從有效管理、控制該帳戶之使用，一旦遭作為詐欺取
    財、洗錢之不法用途使用時，無從防範之，復在該等帳戶存
    款餘額甚少，被告幾無財產損失之情形下，乃對此持容任之
    態度，而將前揭華南銀行帳戶、合作金庫銀行帳戶之存摺、
    金融卡及密碼交由真實姓名年籍均不詳自稱「許代書」之人
    ，其主觀上有幫助詐欺取財、幫助洗錢之不確定故意，至為
    灼然。
四、綜上，本件事證明確，被告犯行堪以認定，應予依法論科。
參、論罪科刑：　　　　
一、按刑法上之幫助犯，係對於犯罪與正犯有共同之認識，而以
    幫助之意思，對於正犯資以助力，未參與實施犯罪構成要件
    之行為者而言。另按最高法院刑事大法庭109年12月16日108
    年度台上大字第3101號裁定、最高法院108年度台上字第310
    1號判決見解，提供金融帳戶之行為人主觀上認識該帳戶可
    能作為對方收受、提領特定犯罪所得使用，對方提領後會產
    生遮斷金流以逃避國家追訴、處罰之效果，仍基於幫助之犯
    意，提供該帳戶之提款卡及密碼，以利洗錢之實行，應論以
    一般洗錢罪之幫助犯。查被告將本件華南銀行帳戶及合作金
    庫銀行帳戶之存摺、提款卡、密碼提供予某真實姓名、年籍
    均不詳之「許代書」，該人或所屬不詳詐騙成年成員藉此作
    為收受詐欺所得財物及洗錢之犯罪工具，過程中並無證據證
    明被告有直接參與詐欺取財及洗錢之構成要件行為，充其量
    僅足認定係詐欺取財及一般洗錢罪構成要件以外之幫助行為
    ，尚難遽認與實行詐欺取財及洗錢之詐騙成員間有犯意聯絡
    ，而有參與或分擔詐欺取財及洗錢之犯行。是本案既查無證
    據足資證明被告有共同詐欺取財及一般洗錢之犯意聯絡及行
    為分擔，自應認被告將銀行帳戶之存摺、提款卡、密碼等，
    交由詐騙成員使用之犯行，僅止於幫助詐欺取財及幫助一般
    洗錢之犯意，而為詐欺取財罪及一般洗錢構成要件以外之行
    為。
二、被告基於幫助詐欺取財及掩飾詐欺所得之洗錢不確定故意，
    將銀行帳戶之存摺、提款卡、密碼等，交由詐騙成員使用，
    由詐騙成員施用詐術，使如附表「告訴人」欄所示之李采倢
    等人陷於錯誤，分別匯款至如附表「匯入帳戶」欄所示之被
    告之華南銀行帳戶或合作金庫銀行帳戶內，並遭施用詐術之
    詐騙成員提領。被告主觀上可預見其所提供之帳戶可能作為
    對方收受、取得特定犯罪所得使用，並因此遮斷金流而逃避
    追緝，核其所為，係犯刑法第30條、第339條第1項之幫助詐
    欺取財罪，及刑法第30條、洗錢防制法第14條第1項之幫助
    洗錢罪。至被告雖有上揭提供帳戶存摺、提款卡與密碼之舉
    ，惟依現有卷證，並無任何積極證據足認被告知悉或其所幫
    助之詐欺成員人數已達3人以上，且依告訴人遭詐騙之情節
    以觀，單由1人行騙或2人實施分工，衡情亦屬可能，依「罪
    證有疑，罪疑唯輕」之原則，尚難認本案有刑法第30條第1
    項前段、第339條之4第1項第2款之幫助3人以上犯詐欺取財
    罪之情形，併此敘明。又如前所述，本件被告係基於幫助一
    般洗錢之犯意，而為一般洗錢構成要件以外之行為，而應論
    以刑法第30條、洗錢防制法第14條第1項之幫助洗錢罪。起
    訴書認被告所犯為一般洗錢罪，容有誤認，惟此僅屬犯罪之
    態樣不同，無庸變更起訴法條，附此敘明。
三、至本件詐欺成員對如附表「告訴人」欄編號3、5、7所示之
    告訴人盧俞宣、曾文通、范渼琪實施詐術，致其等陷於錯誤
    而多次匯款，詐欺成員對告訴人盧俞宣、曾文通、范渼琪所
    為數次詐取財物之行為，係於密接之時間實施，且侵害同一
    法益，各行為之獨立性薄弱，依一般社會通念，均應評價為
    數個舉動之接續進行，俱論以接續犯之一罪。
四、罪數說明： 
　　被告以一交付上開華南銀行帳戶、合作金庫銀行帳戶存摺、
    金融卡及密碼之行為，使詐騙集團成員得以藉此分別向附表
    「告訴人」欄所示之各告訴人，遂行數次詐欺取財及洗錢犯
    行，同時犯幫助詐欺取財罪及幫助一般洗錢罪，係以一行為
    觸犯數罪名，為想像競合犯，應依刑法第55條前段規定，從
    一重之幫助一般洗錢罪論處。
五、刑之減輕：　　　　
　　被告係對正犯資以助力而實施犯罪構成要件以外之行為，為
    幫助犯，爰依刑法第30條第2項之規定，按正犯之刑減輕之
    。又按犯洗錢防制法第14條、第15條之罪，在偵查或審判中
    自白者，減輕其刑，洗錢防制法第16條第2項定有明文。被
    告於原審及本院審理中就其所犯幫助洗錢罪均坦承不諱，依
    洗錢防制法第16條第2項規定，減輕其刑並遞減之。　
六、被告交付合作金庫銀行帳戶予真實姓名、年籍均不詳之「許
    代書」後，再由「許代書」及其所屬詐欺集團成員利用上開
    帳戶遂行如附表編號11、12、13所示詐欺取財犯行，該等部
    分雖未據起訴，然與已起訴之如附表編號1-10所示之犯罪事
    實部分有如前述想像競合犯之裁判上一罪關係，復經檢察官
    先後於原審移送併案審理（臺灣士林地方檢察署110年度偵
    字第2679、3064號；臺灣新北地方檢察署110年度偵字第186
    84號），自為起訴效力所及，本院自應併予審究。至上開併
    辦意旨所論被告所犯法條，或仍說明係犯一般洗錢罪，同有
    誤認，惟既僅屬犯罪之態樣不同，無礙於本院上開認定，附
    此說明。
肆、上訴駁回之說明
一、原審審理後，認被告犯罪事證明確，適用洗錢防制法第14條
    第1項、第16條第2項，刑法第11條前段、第30條第1項前段
    、第2項、第339條第1項、第55條前段等規定，並以行為人
    責任為基礎，審酌被告於行為時為年約31歲之成年人，工作
    經歷亦有10年餘，應有相當之智識能力可判斷如將所有之金
    融帳戶存摺、提款卡及密碼交付予他人，他人將有用以為詐
    騙犯行之高度可能，卻猶交付之，助長詐欺犯罪之風氣，破
    壞社會治安及有礙金融秩序，造成如附表所示全部告訴人損
    失金錢不少，並增加追緝犯罪及被害人尋求救濟之困難，行
    為實有不當，惟念及被告過往並無犯罪前科之素行，有本院
    被告前案紀錄表在卷可考，另其於原審審理時已坦承犯行，
    惟無足夠經濟能力與全部告訴人和解，至今僅和告訴人金美
    玲達成和解。兼衡其自述高中畢業之智識程度，現因視網膜
    剝離，視力極弱無法工作，家中經濟單靠母親支撐，未婚，
    無子女之家庭與經濟狀況（見原審卷第85頁、第205 頁至第
    207 頁；本院卷第177頁），併考量其犯罪動機、目的、手
    段、所生危害等一切情狀，酌情量處有期徒刑4月，併科罰
    金新臺幣（下同）2萬元，並諭知易服勞役之折算標準為以1
    ,000元折算1日，另說明因被告供稱其將上揭帳戶資料交付
    後，嗣後並未實際拿到任何報酬，且依卷存事證，亦無證據
    可資證明被告已因此實際受有報酬，或獲取任何利益，爰從
    被告有利之認定，而不予宣告沒收犯罪所得或追徵價額。經
    核原審判決認事用法並無違誤，量刑及不予宣告沒收犯罪所
    得或追徵價額部分均無不當（原審判決雖未就移送併辦部分
    說明為起訴效力所及，應併予審究，復未就起訴意旨所誤認
    被告應論以一般洗錢罪部分，予以說明更正，雖有微疵，惟
    結論尚無二致，由本院逕為更正如上），應予維持。
二、檢察官上訴無理由：
　㈠檢察官上訴意旨略以：被告交付華南銀行帳戶及合作金庫銀
    行帳戶予真實姓名、年籍均不詳之「許代書」及其所屬詐欺
    集團成員之初，已知悉所交付之帳戶將有不明資金進出，之
    後亦配合「許代書」刪除雙方對話內容，顯見被告容任他人
    任意使用上開2帳戶之未必故意，本案被害人多達13位，遭
    詐騙之金額逾283萬元，其中告訴人盧俞宣遭詐欺之款項為1
    93萬5,000元，被告犯行造成之損害非輕，犯後又未曾賠償
    告訴人等分毫，犯後態度非佳。被告所犯係法定刑度7年以
    下有期徒刑之罪，原審僅量處有期徒刑4月，併科罰金2萬元
    ，顯然量刑過輕，不符罪刑相當之比例原則，故原判決認事
    用法未洽，應予撤銷，更為適當合法之判決等語。
　㈡惟按量刑輕重，屬為裁判之法院得依職權自由裁量之事項，
    苟其量刑已以行為人之責任為基礎，並斟酌刑法第57條各款
    所列情狀，在法定刑度內，酌量科刑，無顯然失當或違反公
    平、比例及罪刑相當原則者，亦無偏執一端，致明顯失出失
    入情形，即不得指為違法。查原審判決已經詳細記載量刑審
    酌各項被告犯罪情節及犯罪後態度等一切情狀，予以綜合考
    量，且在法定刑內科處其刑，並未失之過輕，尚屬妥適，業
    如前述，復已參諸檢察官上訴意旨所指本案受害人之人數、
    遭詐騙金額（包含告訴人盧俞宣部分）、尚未能賠償告訴人
    等之量刑因子，難認原審就此未予審酌。況國家刑罰權之行
    使，兼具一般預防及特別預防之目的，故被告犯後態度，僅
    為量刑之一端，其中有無與告訴人達成和解進而賠償損失，
    只為認定犯後態度事由之一，被告雖未能與全數告訴人達成
    和解或調解，其主張係因眼睛進行手術，視力不佳，而無法
    應徵工作賺取酬勞，遑論賠償，是被告尚非蓄意逃避責任、
    全然拒絕賠償，且各該告訴人等最終仍得以透過民事訴訟及
    強制執行等程序令被告承擔應負之賠償責任，非無求償管道
    ，法院自不應將刑事責任與民事賠償過度連結。是本件檢察
    官以原判決量刑過輕為由提起上訴，僅係就原審之量刑反覆
    爭執，未再有其他舉證為憑，並無理由，應予駁回。　　
　㈢至最高法院發回意旨所指被告自承交付本案華南銀行帳戶及
    合作金庫銀行帳戶之存摺、提款卡及密碼後，更於109年4月
    7 日下午依「許代書」指示前往合作金庫東新莊分行臨櫃提
    領8 萬1800元，復將款項與存摺交予「許代書」等語，此並
    有取款憑條、監視器畫面可佐（見偵字18684號卷第25至29
    頁），則被告提供之帳戶可能作為對方收受、提領特定犯罪
    所得使用，詐欺集團以被告提供之帳戶為詐欺及洗錢行為，
    似未違反被告之意思，亦未逾被告主觀認知，且實際上之詐
    欺、洗錢犯罪亦有既遂之情形等節。惟本件被告所為，確已
    構成幫助詐欺及幫助一般洗錢罪，且為想像競合犯，應從一
    重論以幫助一般洗錢罪，業據本院認定如前，而被告雖於10
    9年4月7 日下午依「許代書」指示前往合作金庫東新莊分行
    臨櫃提領8 萬1800元，復將款項與存摺交予「許代書」，惟
    依卷附合作金庫歷史交易明細查詢結果所示（同上偵查卷第
    33至36頁），被告交付合作金庫銀行帳戶予「許代書」後，
    「許代書」及所屬詐欺集團成員對如原判決附表所示各告訴
    人施行詐術後，其中告訴人范渼琪、張麗珠（即原判決附表
    編號7、10）於109年4月7日先後匯款至上開合作金庫銀行帳
    戶後，旋遭詐欺集團成員以網路轉帳方式提領一空，嗣有另
    一「陳玉燕」之人，匯款8萬元至上開合作金庫銀行帳戶後
    ，始由被告臨櫃提領8 萬1800元，而依卷附資料，上開「陳
    玉燕」並未經檢察官認定係遭本案詐欺集團成員施用詐術，
    陷於錯誤，而將款項匯入合作金庫銀行帳戶之人，故該筆款
    項難認是詐欺所得，依罪證有疑利於被告原則，被告雖依「
    許代書」指示而臨櫃提領該筆款項，亦難認主觀上係基於與
    「許代書」或所屬詐欺集團共同詐欺及洗錢之犯意聯絡，而
    為之提領詐欺款項，而有應論以詐欺及洗錢罪正犯之情，末
    此敘明。
據上論斷，應依刑事訴訟法第368條，判決如主文。
本案經檢察官王芷翎提起公訴，檢察官王芷翎、吳爾文、林珮菁
移送併辦，檢察官郭騰月提起上訴後，由檢察官蔡麗清到庭執行
職務。
中　　華　　民　　國　　111 　年　　10　　月　　12　　日
                  刑事第十六庭  審判長法　官  劉嶽承
                                      法　官  王耀興
                                      法　官  古瑞君
以上正本證明與原本無異。
如不服本判決，應於收受送達後20日內向本院提出上訴書狀，其
未敘述上訴之理由者並得於提起上訴後20日內向本院補提理由書
（均須按他造當事人之人數附繕本）「切勿逕送上級法院」。
                                      書記官  蔡硃燕
中　　華　　民　　國　　111 　年　　10　　月　　12　　日
附錄：本案論罪科刑法條全文
中華民國刑法第 339 條
意圖為自己或第三人不法之所有，以詐術使人將本人或第三人之
物交付者，處5 年以下有期徒刑、拘役或科或併科50萬元以下罰
金。
以前項方法得財產上不法之利益或使第三人得之者，亦同。
前二項之未遂犯罰之。

中華民國刑法第30條
幫助他人實行犯罪行為者，為幫助犯。雖他人不知幫助之情者，
亦同。
幫助犯之處罰，得按正犯之刑減輕之。

洗錢防制法第2條
本法所稱洗錢，指下列行為：
一、意圖掩飾或隱匿特定犯罪所得來源，或使他人逃避刑事追訴
    ，而移轉或變更特定犯罪所得。
二、掩飾或隱匿特定犯罪所得之本質、來源、去向、所在、所有
    權、處分權或其他權益者。
三、收受、持有或使用他人之特定犯罪所得。

洗錢防制法第14條
有第二條各款所列洗錢行為者，處7 年以下有期徒刑，併科新臺
幣5 百萬元以下罰金。
前項之未遂犯罰之。
前二項情形，不得科以超過其特定犯罪所定最重本刑之刑。

附表（單位：新臺幣）
編號 告訴人 詐騙方式 匯款時間 匯入帳戶 匯入款項 相關證據 1 李采倢 詐騙集團成員於不詳時間透過交友軟體向被害人佯稱下載「澳門永利皇宮」app 投資博弈可賺錢云云，使告訴人李采倢陷於錯誤 109 年4月4 日22時5 分許 被告華南銀行帳戶 5000元 1.告訴人李采倢於警詢時之指述（偵字11897 卷一第119 頁至第124 頁） 2.內政部警政署反詐騙諮詢專線紀錄表（偵字11897 卷一第377 頁） 3.新北市政府警察局蘆洲分局蘆洲派出所受理詐騙帳戶通報警示簡便格式表（偵字11897 卷一第393 頁） 4.告訴人李采倢遭詐騙之過程截圖（偵字11897 卷一第473 頁至第493 頁） 2 汪昕暐 詐騙集團成員於109 年3 月5 日透過交友軟體佯稱下載「澳門永利皇宮」app 投資博弈保證獲利云云，致告訴人汪昕暐陷於錯誤 109 年4月6 日2時15分許 被告華南銀行帳戶 3000元 1.告訴人汪昕暐於警詢時之指述（偵字11897 卷一第127 頁至第129 頁） 2.告訴人汪昕暐之中國信託銀行存款交易明細（偵字11897 卷二第9頁至第13頁） 3.內政部警政署反詐騙諮詢專線紀錄表（偵字11897 卷二第21頁） 4.臺北市政府警察局萬華局西園路派出所受理詐騙帳戶通報警示簡便格式表（偵字11897 卷二第23頁） 5.臺北市政府警察局萬華分局西園路派出所金融機構聯防機制通報單（偵字11897 卷二第71頁） 3 盧俞宣 詐騙集團於109 年3 月中透過交友軟體佯稱下載「澳門永利皇宮」app 並下注可獲利云云，致告訴人盧俞宣陷於錯誤 109 年4月6 日12時53分許、同日15時32分許 被告華南銀行帳戶 104 萬5000元、89萬元（共193 萬5000元） 1.告訴人盧俞宣於警詢時之指述（偵字15274 卷第23頁至第29頁） 2.內政部警政署反詐騙諮詢專線紀錄表（偵字15274 卷第97頁） 3.新北市政府警察局新莊分局警備隊受理詐騙帳戶通警示簡便格式表（偵字15274 卷第101 頁） 4.告訴人盧俞宣109 年4 月6 日上海商業儲蓄銀行匯出匯款申請書（偵字15274卷第133 頁） 4 金美玲 詐騙集團成員於109 年4 月6 日15時17分許撥打電話佯稱告訴人金美玲中了新台幣400 萬元，但須先繳交19萬元稅金方能獲得獎金云云，致告訴人金美玲陷於錯誤 109 年4月6 日14時12分許 被告華南銀行帳戶 19萬元 1.告訴人金美玲於警詢時之指述（偵字11897 卷一第149 頁至第153 頁） 2.內政部警政署反詐騙諮詢專線紀錄表（偵字11897 卷二第135 頁） 3.新北市政府警察局新莊分局五工派出所受理詐騙帳戶通報警示簡便格式表（偵字11897 卷二第137 頁） 4.告訴人金美玲109 年4 月6 日華南商業銀行活期存款憑條、與詐欺集團成員通話紀錄截圖（偵字11897 卷二第141 頁至第147 頁） 5 曾文通 詐騙集團成員於109 年3 月中旬透過交友軟體佯稱「海鑫財富」投資網站投資平台能獲利云云，致告訴人曾文通陷於錯誤 109 年4月6 日16時21分許、23分許 被告華南銀行帳戶 3 萬元、3 萬元（共6 萬元） 1.告訴人曾文通於警詢時之指述（偵字15083 卷第17頁至第23頁） 2.告訴人曾文通109 年4 月6 日台新銀行交易明細表（偵字15274 卷第126 頁） 3.內政部警政署反詐騙諮詢專線紀錄表（偵字15083 卷第65頁） 4.屏東縣政府警察局潮州分局中山路派出所受理詐騙帳戶通報警示簡便格式表（偵字15083 卷第89頁） 6 李侑翰 詐騙集團成員於109 年3 月中旬透過交友軟體佯稱下載投資app 「MetaTrader4 」投入資金即可獲利云云，致告訴人李侑翰陷於錯誤 109 年4月5 日16時54分許 被告合作金庫銀行帳戶 4 萬5398元 ★以下告訴人之匯款證明後若特別標有「＜交易明細編號＞」均係指偵字3064卷第31頁至第36頁「被告合作金庫銀行歷史交易明細」此份明細表內之編號★ 1.告訴人李侑翰於警詢時之指述（偵字15026 卷第123 頁至第126 頁） 2.告訴人李侑翰匯款證明＜交易明細編號15＞（110偵3064卷第35頁） 3.告訴人李侑翰被詐騙之過程截圖（偵字15026 卷第139 頁至第153 頁） 4.內政部警政署反詐騙諮詢專線紀錄表（偵字15026 卷第155 頁） 5.臺南市政府警察局第四分局育平派出所受理詐騙帳戶通報警示簡便格式表（偵字15026 卷第167 頁） 7 范渼琪 詐欺集團成員於109 年3 月15日佯稱可提供下六合彩中獎機會但需繳交保證金云云，致告訴人范渼琪陷於錯誤 109 年4月6 日9時48分許、同日10時6 分許、同日10時51分許、同日11時27分許、同月7日12時50分許 被告合作金庫銀行帳戶 5 萬元、5 萬元、5 萬元、5 萬元、5 萬元（共25萬元） 1.告訴人范渼琪於警詢時之指述（偵字11897 卷一第139 頁至第145 頁） 2.告訴人范渼琪109 年4 月6 日合作金庫銀行存款憑條及郵政跨行匯款申請書（偵字11897 卷二第115 頁至第119頁） 3.內政部警政署反詐騙諮詢專線紀錄表（偵字11897 卷二第93頁） 4.桃園市政府警察局中壢分局中壢派出所受理詐騙帳戶通報警示簡便格式表  （偵字11897 卷二第95頁） 8 汪一帆 詐騙集團成員於109 年3 月13日左右，透過交友軟體佯稱於「MetaTrader」app 投資原油期貨買賣可獲利云云，致告訴人汪一帆陷於錯誤 109 年4月6 日15時4 分許 被告合作金庫銀行帳戶 4 萬5800元 1.告訴人汪一於警詢時之指述（偵字15026 卷第169 頁至第172 頁） 2.告訴人汪一帆匯款證明＜交易明細編號35＞（偵字3064卷第35頁） 3.內政部警政署反詐騙諮詢專線紀錄表（偵字15026 卷第185 頁） 4.臺北市政府警察局松山分局中崙派出所受理詐騙帳戶通報警示簡便格式表（偵字15026 卷第187 頁） 9 劉美香 詐騙集團透過臉書及LINE佯稱有投資機會能獲利云云，致告訴人劉美香陷於錯誤 109 年4月7 日某時 被告合作金庫銀行帳戶 6萬元 1.告訴人劉美香於警詢時之指述（偵字11897 卷一第157 頁至第161 頁） 2.內政部警政署反詐騙諮詢專線紀錄表（偵字11897 卷二第159 頁） 3.花蓮縣警察局吉安分局池南派出所受理詐騙帳戶通報警示簡便格式表（偵字11897 卷二第161 頁） 4.告訴人劉美香郵政跨行匯款申請書（偵字11897 卷二第165 頁） 5.告訴人劉美香匯款證明＜交易明細編號48＞（偵字3064卷第35頁） 10 張麗珠 詐騙集團成員於109 年3 月25日透過臉書佯稱能提供香港彩券內線消息能獲利云云，致張麗珠陷於錯誤 109 年4月7 日12時2 分許 被告合作金庫銀行帳戶 15萬1000元 1.告訴人張麗珠於警詢時之指述（偵字15026 卷第197 頁至第201 頁） 2.內政部警政署反詐騙諮詢專線紀錄表（偵字15026 卷第205 頁） 3.桃園市政府警察局桃園分局青溪派出所受理詐騙帳戶通報警示簡便格式表（偵字15026 卷第207 頁） 4.告訴人張麗珠109 年4 月7 日國泰世華商業銀行匯款憑證（偵字15026 卷第217 頁） 5.告訴人張麗珠遭詐騙之經過及LINE對話截圖（偵字15026 卷第225 頁至第229頁） 11 史一航 詐騙集團成員於109 年3 月初透過交友軟體佯稱於線上「PA T數字所」投資虛擬貨幣可獲利云云，致告訴人史一航陷入錯誤 109 年4月2 日9時04分許 被告合作金庫銀行帳戶 2萬元 1.告訴人史一航於109 年6 月11日警詢時之指述（偵字2679卷第9 頁至第12頁） 2.告訴人史一航郵局存摺明細＜交易明細表編號5 ＞（偵字2679卷第57頁） 3.內政部警政署反詐騙諮詢專線紀錄表（偵字2679卷第43頁至第44頁） 4.高雄市政府警察局湖內分局茄萣分駐所受理詐騙帳戶通報警示簡便格式表（偵字2679卷第45頁） 5.告訴人史一航被詐騙之過程截圖（偵字2679卷第65頁至第103 頁） 12 李御弘 詐騙集團成員於109 年3 月17日透過交友軟體佯稱於線上「PAT 數字資產交易平台」投資虛擬貨幣可獲利云云，致告訴人李御弘陷於錯誤 109 年4月1 日20時16分許 被告合作金庫銀行帳戶 3萬元 1.告訴人李御弘於警詢時之指述（偵字3064卷第21頁至第23頁） 2.內政部警政署反詐騙諮詢專線紀錄表（偵字3064卷第25頁） 3.新北市政府警察局中和分局中和派出所受理詐騙帳戶通報警示簡便格式表（偵字3064卷第27頁） 4.告訴人李御弘匯款證明＜交易明細編號2 ＞（偵字3064卷第35頁） 5.告訴人李御弘109 年4 月1 日玉山銀行匯款明細表（偵字3064卷第55頁） 6.告訴人李御弘與詐欺集團成員LINE對話截圖（偵字3064卷第57頁至第63頁） 13 呂瑀涵 詐騙集團成員於109 年3 月22日透過交友軟體佯稱下載「FDI 國際」app 並下注博弈可獲利云云，致告訴人呂瑀涵陷於錯誤 109 年4月6 日某時（原起訴書記載為109 年4 月7 日2 時55分然此係因跨日帳務導致之落差特此說明與更正） 被告合作金庫銀行帳戶 4 萬4500元 1.告訴人呂瑀涵於警詢時之指述（偵字18684 卷第43頁至第48頁） 2.內政部警政署反詐騙諮詢專線紀錄表（偵字18684 卷第39頁至第40頁） 3.彰化縣警察局彰化分局大埔派出所受理詐騙帳戶通報警示簡便格式（偵字18684 卷第57頁） 4.告訴人呂瑀涵之中國信託帳戶帳號：000000000000交易明細表（偵字18684卷第65頁至第67頁） 5.告訴人呂瑀涵所提供遭詐過程對話紀錄截圖數幀（偵字18684 卷第77頁至第153 頁）